Inventaris van het archief van de Interdepartementale Stuurgroep Jeugdvragen, 1967-1980
Nationaal Archief, Den Haag
Interdepartementale Stuurgroep Jeugdvragen
Jeugdvragen
1967-1980
5217
3.00 meter; 73 inventarisnummers.
Normale geschreven, getypte en gedrukte documenten, geen bijzondere handschriften.
Nationaal Archief, Den Haag
Het archief bestaat uit stukken betreffende advisering over de coördinatie van het jeugdbeleid. Het betreft onder meer vergaderstukken van werkgroepen, adviesnota's, stukken over symposia, congressen en werkbezoeken, en periodieke verslagen.
Archiefvorming
Geschiedenis van de archiefvormer
De historische achtergronden en ontwikkelingen van de Interdepartementale Stuurgroep Jeugdvragen zijn uitgebreid beschreven in de volgende publicatie:
110. Schappelijk welzijn op maat. Een institutioneel onderzoek naar beleidsterreinen binnen het taakgebied welzijn, 1945-1996 (samenstelling: dr. B. Jaski; ISBN 90-5909-007), 's-Gravenhage 2001
.
Geschiedenis van het archiefbeheer
De verwerving van het archief
Het archief is krachtens bepalingen van de Archiefwet overgebracht.
Inhoud en structuur van het archief
01.01.02; 2.27
Selectie en vernietiging
Voor de selectie werd gebruik gemaakt van de Selectielijst voor de neerslag van de handelingen van de minister van Volksgezondheid, Welzijn en Sport en de onder hem ressorterende actoren op het beleidsterrein Welzijn over de periode 1945 - 1996, kenmerk nr. C/S/03/2823 d.d. 25 november 2003 (Stcrt. 20 februari 2004, nr. 35 / pag. 19).
Het archiefbestand bestond voor het overgrote deel uit dubbelen, vandaar dat dit oorspronkelijk archiefbestand is gecomprimeerd. Hierdoor is totaal 3,5 meter, na bewerking overgebracht naar het Nationaal Archief.
Ordening van het archief
Het archief is allereerst ingedeeld naar beleidsterrein. Met een beleidsterrein wordt bedoeld een afgebakend onderwerp van overheidsbemoeienis, in dit geval dus "Welzijn". Per beleidsterrein is het archief onderverdeeld naar handeling. Per handeling zijn de beschrijvingen van de dossiers vermeld. Een handeling wordt verricht door een actor ter uitvoering van een taak, of op grond van een wettelijke bevoegdheid. Een actor is een overheidsinstelling die bevoegd is zelfstandig op te treden (bijvoorbeeld een minister) binnen het beleidsterrein. Op een beleidsterrein treden meerdere actoren handelend op.
Aanwijzingen voor de gebruiker
Openbaarheidsbeperkingen
Volledig openbaar.
Materiële beperkingen
Andere toegang
Het archief was aanvankelijk beschreven in de Institutionele Toegang: 5.110.5217 - Institutionele Toegang op de gegevensbestanden van de Interdepartementale Stuurgroep Jeugdzaken m.b.t. het beleidsterrein Welzijn over de periode 1967-1980.
Aanvraaginstructie
Openbare archiefstukken kunnen online worden aangevraagd en gereserveerd. U kunt dit ook via de terminals in de studiezaal van het Nationaal Archief doen. Om te kunnen reserveren dient u de volgende stappen te volgen:
U maakt een profiel aan op www.gahetna.nl, en logt vervolgens in
Via de archiefinventaris (alleen de beschrijvingen met rode nummers) selecteert u het gewenste archiefstuk door op de knop 'Reserveren' te klikken
In het volgende scherm geeft u aan op welke dag u het archiefstuk wilt inzien
Indien u zich bevindt in de studiezaal en een tafelnummer heeft ontvangen kunt u dit nummer vermelden. Als u geen tafelnummer heeft kunt u tafelnummer 777 laten staan
Vervolgens bevestigt u uw reservering door deze te versturen.
Verwant materiaal
Beschikbaarheid van kopieën
Beschrijving van de series en archiefbestanddelen
- Welzijn 1945-1996, 110
  - Het adviseren over de coördinatie van het jeugdbeleid. 1968-1987, 128
    Actor: Interdepartementale Stuurgroep Jeugdvragen (1968 - 1982)/Interdepartementale Stuurgroep Jeugdbeleid (1982 - 1987)
    Datum: 20-02-2004
    - De instelling, wijziging van de instelling en samenstelling van de stuurgroep., 1967-1972; 6
    - Ingekomen en uitgegane stukken van de stuurgroep., 1967-1974; div. nrs
      - Kenmerknrs. 0001 - 0151, 1967-1968, 91; pak
      - Kenmerknrs. 0152 - 0362, 1968-1970, 92; pak
      - Kenmerknrs. 0363 - 1108, 1970-1974, 93; pak
    - Vergaderstukken van de stuurgroep en haar commissies en werkgroepen., 1967-1980; div. nrs
      - Interdepartementale Stuurgroep Jeugdbeleid. 1967-1979, div. nrs
        - Vergaderstukken. 1967-1979, div. nrs
          De vergaderingen zijn vanaf 1978 niet meer genummerd
          - 1e - 13e vergadering, 1967-1968, 35; pak
          - 14e - 29e vergadering, 1968-1972, 1; pak
          - 30e - 34e vergadering, 1972, 45; pak
          - 35e - 36e vergadering, 1973, 34; pak
          - 37e vergadering, 1973, 61; pak
          - 38e - 41e vergadering, 1973, 62; pak
          - 42e - 44e vergadering, 1974, 63; pak
          - 45e - 47e vergadering, 1974, 64; pak
          - 48e - 51e vergadering, 1974-1975, 65; pak
          - 52e - 56e vergadering, 1975, 66; pak
          - 57e - 59e vergadering, 1975-1976, 46; pak
          - 60e - 63e vergadering, 1976, 67; pak
          - 64e - 67e vergadering, 1976, 72; pak
          - 68e - 72e vergadering, 1976-1977, 73; pak
          - 73e - 74e vergadering, 1977, 74; pak
          - 1978, 75; pak
          - 1979, 88
        - Numeriek geordende stukken ten behoeve van de vergadering. 1967-1977, div. nrs
          - Toegang op de nrs. 1 - 153., 22; stuk
          - Nrs. 001 - 040, 1967-1968, 9; pak
          - Nrs. 041 - 067, 1968-1970, 10; pak
          - Nrs. 068 - 106, 1968-1969, 11; pak
          - Nrs. 107 - 146, 1969-1970, 12; pak
          - Nrs. 147 - 185, 1970-1972, 13; pak
          - Nrs. 188 - 243, 1972-1973, 36; pak
          - Nrs. 244 - 247, 1972-1974, 39; pak
          - Nrs. 248 - 321, 1974-1975, 48; pak
          - Nrs. 323 - 370, 1974-1975, 49; pak
          - Nrs. 371 - 443, 1975-1976, 52; pak
          - Nrs. 446 - 538, 1976-1977, 33; pak
      - Interdepartementale Werkgroep Natuur- en Milieu-educatie, met als taak de voorbereiding en uitvoering van een inventarisatie van actuele problemen inzake de natuur- en/of milieu-educatie in Nederland. 1973-1975, div. nrs
        - Vergaderstukken, 1973-1975, 98; pak
        - Conceptrapporten, 1975, 100; pak
        - Inventarisatierapport Natuur- en Milieu-educatie in Nederland, 1975, 99
      - Werkgroep Programmering Jeugdonderzoek, met als taak een overlegprocedure op gang te brengen en te komen tot een uitgewerkt programma van jeugdonderzoek op basis van het interim-advies van de Commissie Van Erp van de Raad voor de Jeugdvorming. 1971-1974, div. nrs
        - Instelling en samenstelling, 1971-1972, 21
        - Vergaderstukken. 1972-1974, div. nrs
          - 1972, 25
          - 1973, 26; pak
          - 1974, 27
        - Correspondentie, 1972-1974, 29; pak
      - Subcommissie Coördinatie Sociaal Onderzoek, met als taak het coördineren van sociaal onderzoek met betrekking tot jeugdvragen voor zover dat wordt ondernomen of gestimuleerd vanwege de bij de subcommissie betrokken of te betrekken departementen. 1968-1974, div. nrs
        - Instelling, samenstelling, taak en de werkwijze van de subcommissie, 1968-1974, 54; pak
        - Vergaderstukken. 1969-1974, div. nrs
          - 1 - 18e vergadering, 1969-1973, 31; pak
          - 19e - 23e vergadering, 1973, 58; pak
          - 24e - 27e vergadering, 1974, 32; pak
        - Correspondentie, 1972-1974, 83
        - Overzicht van ISJ-stukken betrekking hebbend op de subcommissie, 1968-1971, 60
        - Ontwerp inventarisatie tot beter gebruik van bestaande accommodaties ten behoeve van jeugdigen, 1971, 7
        - Inventarisatie van jeugdonderzoek, waarbij de rijksoverheid betrokken is (geweest), 1973, 59
      - Interdepartementale Ambtelijke Werkgroep (IAW) voor het Internationaal Jaar van het Kind (IJK), met als taak te fungeren als klankbord en communicatiekanaal voor de ambtelijke waarnemer in het bestuur van de Stichting Nationale Commissie Internationaal Jaar van het Kind, het fungeren als centraal punt van informatie en coördinatie met betrekking tot beleidsvoornemens van departementen in het kader van het IJK en het stimuleren van dergelijke maatregelen, 1978-1980, 38; pak
      - Interdepartementale Werkgroep Jeugdwerkloosheid, met als taak zich een beeld te vormen van de omvang en aard, het inventariseren van door onderscheiden departementen getroffen maatregelen en voorzieningen en het aanbrengen van samenhang in genomen maatregelen en voorzieningen inzake de bestrijding van de jeugdwerkloosheid. 1967-1974, div. nrs
        - Instelling, samenstelling en taak, 1967-1968, 41
        - Vergaderstukken. 1968-1974, div. nrs
          - 1968-1972, 43; pak
          - 1973-1974, 44; pak
    - Numeriek geordende stukken ten behoeve van de vergadering., 1967-1977; div. nrs
      - Toegang op de nrs. 1 - 153., 22; stuk
      - Nrs. 001 - 040, 1967-1968, 9; pak
      - Nrs. 041 - 067, 1968-1970, 10; pak
      - Nrs. 068 - 106, 1968-1969, 11; pak
      - Nrs. 107 - 146, 1969-1970, 12; pak
      - Nrs. 147 - 185, 1970-1972, 13; pak
      - Nrs. 188 - 243, 1972-1973, 36; pak
      - Nrs. 244 - 247, 1972-1974, 39; pak
      - Nrs. 248 - 321, 1974-1975, 48; pak
      - Nrs. 323 - 370, 1974-1975, 49; pak
      - Nrs. 371 - 443, 1975-1976, 52; pak
      - Nrs. 446 - 538, 1976-1977, 33; pak
    - Correspondentie., 1972-1974; 83
    - Totstandkoming van adviezen., 1968-1980; div. nrs
      - Het advies aan de minister van Cultuur, Recreatie en Maatschappelijk Werk inzake de inspraak van jonge mensen op beleidsmaatregelen van de rijksoverheid, 1968-1970, 89; pak
      - Ruimtelijke voorzieningen ten behoeve van de vrijetijdsbesteding van de jongere generatie. 1968-1971, div. nrs
        - Discussienota Programmering, realisatie en beheer van ruimten ten behoeve van de jeugd in bestaande en nieuwe woonmilieu's, met reacties en verslag van commentaren, 1968-1970, 85; pak
        - Ontwerp-advies inzake het meervoudig gebruik van voorzieningen ten behoeve van de jeugd, met reacties van diverse ministeries en uittreksels van op het onderwerp van toepassing zijnde ISJ-vergaderverslagen, 1968-1970, 86
        - Inventarisatieonderzoek (met onderzoeksverslag) betreffende het meervoudig gebruik van accommodaties door de jeugd te Ede, 1971, 84
      - Opzet van een landelijk informatie- en documentatiecentrum op het terrein van jeugd en jongeren, 1973-1975, 102; pak
      - Raamnota Jeugdbeleid. 1977-1980, div. nrs
        - Totstandkoming van de nota. 1977-1980, div. nrs
          - ISJ-632 I, 681, 772, 780, 795 I-VII, 1977-1980, 55; pak
          - ISJ-811, 819, 844, 1977-1980, 80
        - Voorstellen tot wijziging van ministeries op de concept-nota. 1978-1980, div. nrs
          - Ministerie van Onderwijs en Wetenschapsbeleid, Ministerie van Defensie en Ministerie van Justitie, 1978-1980, 79; pak
          - Ministerie van Volksgezondheid en Milieuhygiëne, Ministerie van Sociale Zaken, Ministerie van Verkeer en Waterstaat en Ministerie van Cultuur, Recreatie en Maatschappelijk Werk, 1979-1980, 78; pak
        - Definitieve nota, 1978-1980, 77
    - Het deelnemen aan congressen en symposia en het bezoeken van instellingen., 1969-1975; div. nrs
      - De Werkconferentie van de Gespreksgroep Jongerenstatuut op 13 maart 1969 te Scheveningen, 1969, 82
      - De conferentie over Jeugdtoerisme op 15 - 18 juni 1971 te Breda, 1971, 18; pak
      - Symposium "De andere accommodatie" op 12 - 14 oktober 1971 in de Martinihal te Groningen, 1971, 17; pak
      - Het Colloquium Politie en Jeugd op 3 en 4 maart 1972 in het Concertgebouw te Brugge, 1972, 71; pak
      - Het Internationaal Congres over alcoholisme en het gebruik van drugs op 4 - 9 september 1972 te Amsterdam, 1972, 15; pak
      - Het congres "Recht en Hulp" op 31 oktober 1972 in het Congresgebouw te Den Haag, 1972, 16; pak
      - Oriënterend bezoek aan het Deutsche Jugend Instituut te München op 16 en 17 december 1975, met reisverslag, 1975, 101; pak
    - Het voeren van overleg met en het leveren van bijdragen aan commissies., 1970-1976; div. nrs
      - Overleg met de Raad voor de Jeugdvorming, 1970-1976, 103
      - Bijdrage aan de Interdepartementale Stuurgroep Werkende Jongeren, 1974-1975, 107
  - Het jaarlijks rapporteren over haar werkzaamheden. 1968-1987, 129
    - Periodieke verslagen van de werkzaamheden van de stuurgroep., 1967-1978; 104